【裁判字號】    89,訴,287
【裁判日期】    890830
【裁判案由】    搶奪等
【裁判全文】
臺灣新竹地方法院刑事判決                          八十九年度訴字第二八七號
    公  訴  人  臺灣新竹地方法院檢察署檢察官
    被      告  庚○○
                癸○○
                己○○
                壬○○
右列被告等因搶奪等案件，經檢察官提起公訴（八十九年度偵字第一四九四、一九九
五、二０三三、二二一０、二二九０、二三八二、二四四三、二四五六號），及移送
併案審理（八十九年度偵字第二四八八、二七七七號），本院判決如左：
    主  文
庚○○共同連續意圖為自己不法之所有，而搶奪他人之動產，累犯，處有期徒刑參年
，應於刑之執行完畢或赦免後，令入勞動場所，強制工作貳年。
癸○○共同連續意圖為自己不法之所有，而搶奪他人之動產，累犯，處有期徒刑肆年
，應於刑之執行完畢或赦免後，令入勞動場所，強制工作參年，扣案之ＢＸＨ—七一
０號重型機車壹部、鑰匙壹支均沒收之。又共同連續意圖為自己不法之所有，以不正
方法由自動付款設備取得他人之物，累犯，處有期徒刑壹年貳月。應執行有期徒刑伍
年，應於刑之執行完畢或赦免後，令入勞動場所，強制工作參年，扣案之ＢＸＨ—七
一０號重型機車壹部、鑰匙壹支均沒收之。
己○○、壬○○均無罪。
    事  實
一、
（一）庚○○前因違反麻醉藥品管理條例案件，經本院於民國八十六年三月二十一日
      以八十五年度易字第三五四一號判決判處有期徒刑六月，於八十六年四月二十
      一日判決確定，另因竊盜罪，經本院於八十六年十月二十九日以八十六年度易
      字第一七０六號判決判處有期徒刑七月，並於八十七年八月十一日經臺灣高等
      法院以八十七年度上易字第三六０九號判決駁回上訴確定，嗣經臺灣高等法院
      以八十七年度聲字第一六三九號定應執行刑為有期徒刑十月，於八十八年四月
      七日執行完畢。另於八十七年間因犯搶奪罪及竊盜罪，經本院於八十九年五月
      十九日以八十九年度訴緝字第一七號判決應執行有期徒刑三年六月確定。
（二）癸○○則因恐嚇罪及違反麻醉藥品管理條例案件，經本院於八十六年三月二十
      一日，以八十五年度訴字第九七九號判決各判處有期徒刑七月，定應執行刑為
      有期徒刑一年，於八十六年三月二十一日確定，於八十七年一月十三日執行完
      畢。另於八十七年間因犯搶奪罪及竊盜罪，經臺灣高等法院於八十八年六月八
      日以八十八年度上訴字第一二一０號判決應執行有期徒刑四年確定。
（三）詎庚○○、癸○○二人均不知悔改，或自己一人或二人共同基於意圖為自己不
      法所有之犯意聯絡，於附表一編號甲、十、三、二、一所示時間、地點，先後
      以騎乘機車，趁卯○○、STEELE JACSON EMILY HOPE、戊○○、丁○○、乙○
      等人不及防備之際，伸手自卯○○、STEELE JACSON EMILY HOPE、丁○○、乙○等人身旁猝然掠取財物之方式，單獨或共同搶奪卯○○、STEELE JACSON
      EMILY HOPE、戊○○、丁○○、乙○等人之隨身皮包等財物（犯罪時間、地點
      、手法、所得財物等均詳如附表二所示），所搶得之財物，除現金朋分花用外
      ，其餘如皮包、證件等物品則任意棄置，而均有犯搶奪罪之習慣；癸○○復另
      承前意圖為自己不法所有之概括犯意，與其女友寅○○（經本院另案判決）共
      同基於犯意聯絡，先後於附表一編號五、六、七所示之時間、地點，連續以寅
      ○○所有之ＢＸＨ—七一０號重型機車為作案工具，均趁被害人丑○○、子○○○、邱玉柿等人不及防備之際，共同搶奪財物得手（犯罪方法、被害人、所
      得財物均詳附表一），另為取得其他作案交通工具，復於八十九年三月十九日
      上午十二時許，亦基於意圖為自己不法所有之犯意聯絡，而在新竹縣新埔鎮昌
      益巷，由寅○○在旁把風，推由癸○○以自備鑰匙共同竊取曾國柚所有之ＦＧ
      三—六０七號重型機車後，即改以竊得之ＦＧ三—六０七號重型機車作為犯罪
      工具，而承前搶奪之概括犯意聯絡，連續於附表一編號四、八、九所示之時間
      、地點，亦均趁葉瑞珠、辛○○、丙○○等人不及防備之際，共同搶奪財物得
      手（犯罪方法、被害人、所得財物亦詳附表一）；又癸○○與寅○○搶奪得手
      後，均將搶到之現金花用殆盡，其中因同時搶得提款卡並知悉密碼，癸○○與
      寅○○即又共同另行基於利用自動付款設備詐欺取財之犯意聯絡，亦意圖為自
      己不法之所有，先後於附表一編號五、六、七、八所示之時間、地點，連續由
      寅○○以搶奪所得之提款卡插入提款機，再輸入密碼，使提款機陷於判斷錯誤
      ，誤認為係提款卡合法持有人之提款，而如數將附表一編號五、六、七、八所
      示款項輸出交由寅○○詐得，而二人由自動付款設備之提款機詐得款項後亦一
      併朋分花用，其餘財物則任意棄置。嗣於八十九年四月二日下午四時許，為警
      於新竹縣竹東鎮○○路一０七巷巷口盤查而查獲上情，並扣得寅○○所有供與
      癸○○為編號五、六、七共同搶奪犯罪所用之ＢＸＨ—七一０號重型機車一部
      、及癸○○所有供與寅○○共同竊盜前揭ＦＧ三—六０七號重型機車所用之鑰
      匙一支。
二、案經新竹市警察局、新竹縣警察局移送暨丑○○、子○○○、卯○○訴由新竹縣
    警察局竹北分局、竹東分局、新埔分局、新竹市警察局第三分局報告臺灣新竹地
    方法院檢察署檢察官偵查起訴及移送併案審理。
    理  由
一、被告庚○○、癸○○部分：
（一）被告庚○○部分：
  １、訊據被告庚○○對於前揭附表一編號甲、十、三、二、一所示搶奪犯行，除附
      表一編號甲所示者外，餘均坦承不諱，此外，復有被害人STEELE JACSON
      EMILY HOPE（見八十九年度偵字第二二九０號卷第十七頁）、戊○○（見八十
      九年度偵字第二０三三號卷【下稱第二０三三號卷】第二十一頁、本案卷第一
      四０頁）、丁○○（見八十九年度偵字第一四九四號卷【下稱第一四九四號卷
      】第六十六至六十七頁、第二０三三號卷第一三三頁）、乙○（見第一四九四
      號卷第七至八頁、本案卷第一三八至一四一頁）等人遭搶之指述，以及被害人
      丁○○、乙○所出具之贓證物品認領保管收據各一紙附卷足佐（見第二０三三
      號卷第一三四頁、第一四九四號卷第十六頁），被告庚○○此部份搶奪犯行堪
      以認定。
  ２、至被告庚○○雖矢口否認有為附表一編號甲所示搶奪犯行，惟查：此次確由被
      告庚○○、癸○○行搶一節，業據被告庚○○於警訊時承認在卷（見八十九年
      度偵字第二四八八號卷【下稱第二四八八號卷】第四頁），且經告訴人卯○○
      指認無訛（見第二四八八號卷第四十九頁、本案卷第一八九至一九０頁），而
      該次行搶之人均未戴安全帽，於第一時間未搶到告訴人卯○○皮包後即停車，
      與告訴人卯○○拉扯，是告訴人卯○○之指認，應當無誤，被告庚○○之否認
      即屬無據。
是被告庚○○所有犯行，均事證明確，堪以認定。
（二）被告癸○○部分：
  １、搶奪、以提款卡詐領被害人存款部分
    I訊據被告癸○○對於前揭附表一所示相關搶奪犯行，除附表一編號甲所示者外
      ，餘均坦承不諱，此外，復有被害人丑○○（見八十九年度偵字第二四五六號
      卷【下稱第二四五六號卷】第八至九頁）、戊○○（見第二０三三號卷第二十
      一頁、本案卷第一四０頁）、丁○○（見第一四九四號卷第六十六至六十七頁
      、第二０三三號卷第一三三頁）、子○○○（見第二四五六號卷第十至十三頁）
      、邱玉柿（見第一九九五號卷第十二頁）、葉瑞珠（見八十九年度偵字第二二
      一０號卷【下稱第二二一０號卷】第三十四頁）、乙○（見第一四九四號卷第
      七至八頁、本案卷第一三八至一四一頁）、辛○○（見第一九九五號卷第十三
      至十四頁）、丙○○（見第一九九五號卷第十七頁）等人遭搶、詐領存款之指
      述，以及被害人丁○○、葉瑞珠、乙○、丙○○所出具之贓證物品認領保管收
      據各一紙附卷足佐（見第二０三三號卷第一三四頁、第二二一０號卷第三十五
      頁、第一四九四號卷第十六頁、第一九九五號卷第十七頁），以及被告癸○○
      與共犯寅○○至現場模擬之照片、共犯寅○○詐領附表一編號五存款之照片、
      編號六告訴人子○○○之夫雷春來遭詐領存款之帳戶存摺明細，以及共犯寅○○編號八詐領存款之照片均附卷可稽（見第二四五六號卷第十四至十八頁，第
      一九九五號卷第三十一頁），此外，並有共犯寅○○所有供與被告癸○○為附
      表一編號五、六、七共同搶奪犯罪所用之車號ＢＸＨ—七一０號重型機車一部
      足資佐證。是被告癸○○此部份搶奪及詐領存款之犯行即事證明確，堪以認定
      。
    II至被告癸○○雖矢口否認有為附表一編號甲所示搶奪犯行，惟查：此次確由被
      告庚○○、癸○○行搶一節，業據共同被告庚○○於警訊時承認在卷（見八十
      九年度偵字第二四八八號卷【下稱第二四八八號卷】第四頁），且經告訴人卯
      ○○指認無訛（見第二四八八號卷第四十九頁、本案卷第一八九至一九０頁）
      ，而該次行搶之人均未戴安全帽，於第一時間未搶到告訴人卯○○皮包後即停
      車，與告訴人卯○○拉扯，是告訴人卯○○之指認，應當無誤，被告癸○○空
      言否認亦屬無據。
綜上所述，被告癸○○附表一所示之犯行，均事證明確，堪以認定。
（二）竊取ＦＧ三—六０七號機車部分
      訊據被告癸○○坦承前揭竊取ＦＧ三—六０七號機車之犯行，惟辯稱前開機車
      係伊一人所竊，與共犯寅○○無關云云，經查：前揭被告癸○○與共犯寅○○
      共同竊取ＦＧ三—六０七號機車之事實，業據被告癸○○於警訊中所供認在卷
      （見第一九九五號卷第七頁反面），並與共犯寅○○於警訊中供述相符（見第
      一九九五號卷第十頁反面），雖被告癸○○、共犯寅○○嗣後均供稱共犯寅○○未參與竊車犯行，惟被告癸○○先改口稱車是伊一人所竊得，共犯寅○○陪
      伊一起去的（見第一九九五號卷第四十一頁反面），後又改稱係伊一人去偷，
      共犯寅○○在大發車上等伊（見八十九年度偵字第一九四號卷第九十六頁），
      嗣又改稱伊偷車時，被告在家裡未到現場（見本案卷第一０一頁），共犯寅○○則改口稱伊在家云云，二人所述前後、彼此齟齬，顯見被告犯癸○○係迴護
      共犯寅○○始翻異前詞，故被告鄒請港所稱共犯寅○○並未參與本件竊車不足
      採信。此外，復有被害人曾國柚指述、贓物認領保管單在卷為憑（見第一九九
      五號卷第十六、二十二頁），以及被告癸○○所有供竊車用之鑰匙一支扣案可
      稽（八十九年度保管字第０七０一號，扣押物品清單見第一九九五號卷第五十
      二頁），此部分亦事證明確，堪以認定，應依法論科。
二、
（一）核被告庚○○、癸○○所為均係犯刑法第三百二十五條第一項之搶奪罪。被告
      癸○○另犯第三百三十九條之二第一項之利用自動付款設備詐欺罪、第三百二
      十條第一項之竊盜罪。被告庚○○、癸○○就附表一編號甲、三、二、一所示
      各次搶奪犯行有犯意之聯絡及行為之分擔，均應論以共同正犯；被告癸○○與
      共犯寅○○就附表一編號五、六、七、四、八、九所示各次搶奪犯行，及前開
      利用自動付款設備詐欺罪、竊盜罪，三罪間均有犯意之聯絡及行為之分擔，均
      應論以共同正犯。被告庚○○所為四次搶奪犯行，被告癸○○所為十次搶奪犯
      行、四次利用自動付款設備詐欺犯行，各均時間緊接，方法相同，所犯又均為
      構成要件之相同之罪，應均各論以連續犯並加重其刑。又被告癸○○竊取機車
      係為了作為搶奪犯罪之交通工具，故所犯竊盜罪與編號四、八、九連續搶奪罪
      之間，有方法目的之牽連關係，應從一重之連續搶奪罪處斷，公訴意旨認為應
      分論併罰，尚有誤解。另被告癸○○所犯連續搶奪罪與連續利用自動付款設備
      詐欺罪，犯意個別，行為互殊，應論以數罪而併罰。
（二）被告庚○○前因違反麻醉藥品管理條例案件，經本院於八十六年三月二十一日
      以八十五年度易字第三五四一號判決判處有期徒刑六月，於八十六年四月二十
      一日判決確定，另因竊盜罪，經本院於八十六年十月二十九日以八十六年度易
      字第一七０六號判決判處有期徒刑七月，並於八十七年八月十一日經臺灣高等
      法院以八十七年度上易字第三六０九號判決駁回上訴確定，嗣經臺灣高等法院
      以八十七年度聲字第一六三九號定應執行刑為有期徒刑十月，於八十八年四月
      七日執行完畢，有高等法院被告全國前案紀錄表、臺灣新竹地方法院檢察署檢
      察官８７執更則字第９８７號執行指揮書、臺灣高等法院八十七年度聲字第一
      六三九號裁定各一份在卷為憑（見本案卷第十二至二十二頁、第七十八、七十
      九頁）；被告癸○○則因恐嚇罪及違反麻醉藥品管理條例案件，經本院於八十
      六年三月二十一日，以八十五年度訴字第九七九號判決各判處有期徒刑七月，
      定應執行刑為有期徒刑一年，於八十六年三月二十一日確定，於八十七年一月
      十三日執行完畢，亦有臺灣新竹地方法院檢察署刑案資料查註紀錄表一份在卷
      為憑（見第一九九五號卷第五十三至五十六頁）。此次於五年內再犯本件均為
      有期徒刑以上之罪，俱為累犯，應依刑法第四十七條之規定，論以累犯，並各
      遞加重其刑。
（三）爰審酌被告庚○○、癸○○均素行不良，雖坦承大部分犯行，惟其等均年輕力
      盛，身體健全，不思以正當手段賺取生活所需，卻以機車為犯罪工具，恣意於
      路上四處犯案，專挑落單之婦女下手，對於婦女之人身安全造成威脅，且搶得
      之財物中，多包括被害人之證件，使被害人除財物上金錢損失外，更造成極大
      之不便及精神上之恐慌，且被告癸○○搶奪次數多達十次，惡性較重等一切情
      狀，各分別量處如主文所示之刑，被告癸○○部分並定其應執行之刑，以資懲
      儆。另被告庚○○於八十七年間即因犯搶奪罪及竊盜罪，經本院於八十九年五
      月十九日以八十九年度訴緝字第一七號判決應執行有期徒刑三年六月確定，被
      告癸○○於八十七年間亦因犯搶奪罪及竊盜罪，經臺灣高等法院於八十八年六
      月八日以八十八年度上訴字第一二一０號判決應執行有期徒刑四年確定，其等
      二人於短期內再犯本件搶奪罪，顯有犯搶奪罪之習慣，應依刑法第九十條第一
      項之規定，命於刑之完畢或赦免後，令入勞動場所，各強制工作二年、三年。
（四）至ＢＸＨ—七一０號重型機車，係共犯寅○○所有供附表一編號五、六、七三
      次搶奪犯行所用之物，現由新竹縣警察局竹東分局查扣中，業據共犯寅○○供
      承在卷（見第二四五六號卷第六頁反面、第十九頁）、另扣案之鑰匙一支（八
      十九年度保管字第０七０一號，扣押物品清單見第一九九五號卷第五十二頁）
      ，係被告癸○○所有供竊取ＦＧ三—六０七號機車所用之物，均應依刑法第三
      十八條第一項第二款宣告沒收。
（五）檢察官以八十九年度偵字第二四八八號移送併案審理部分，其中被告庚○○、
      癸○○於八十八年四月十三日上午九時許，在新竹市○○街二之四號前搶奪告
      訴人卯○○皮包一節（即附表一編號甲所示之搶奪犯行），與前揭論罪科刑之
      搶奪罪部分，有連續犯之裁判上一罪關係，為起訴效力所及，本院自得一併審
      理；其中檢察官另指被告庚○○、癸○○於八十八年五月五日下午一時許，在
      新竹市○○路北門市場內搶奪被害人辰○○皮包一節（即附表三編號一所示）
      ，為被告庚○○、癸○○所否認，且被害人辰○○已到庭陳稱：當時歹徒戴全
      罩式安全帽、穿著雨衣，伊無法確認是否遭被告庚○○、癸○○行搶等語（見
      本案卷第一九一頁），是無證據證明附表三編號一所示之搶奪犯行為被告庚○○、癸○○所犯，此部份應退回予檢察官另行處理。
二、被告己○○、壬○○部分：
（一）公訴意旨略以：被告己○○與被告庚○○共犯附表一編號一所示搶奪犯行，被
      告壬○○與被告庚○○、癸○○共犯附表一編號三所示搶奪犯行，而認被告己○○、壬○○各涉有刑法第三百二十五條第一項之搶奪罪等語。
（二）按犯罪事實應依證據認定之，無證據不得推定其犯罪事實，刑事訴訟法第一百
      五十四條定有明文。而認定不利於被告之事實，須依積極證據，茍積極證據不
    足為不利於被告事實之認定時，即應為有利於被告之認定，更不必有何有利之
      證據。又共同被告不利於己之陳述，固得採為其他共同被告犯罪之證據，惟此
      項不利之陳述，需無瑕疵可指，而就其他方面調查，又與事實相符，始得採為
      其他共同被告犯罪事實之認定，最高法院三十年上字第八一六號及四十六年臺
      上字第四一九號及分別著有判例可資參照。
（三）公訴人認被告己○○、壬○○各涉有前揭搶奪之犯行，無非係以被告己○○所
      涉搶奪犯行，業據共犯即被告庚○○供述綦詳，且置於被害人乙○遭搶皮包中
      之王莉雯臺灣銀行信用卡係在被告己○○住處所查獲；另被告壬○○所涉搶奪
      犯行，亦據共犯即被告庚○○、癸○○供述在卷等為其主要之論據。訊據被告
      己○○固不否認王莉雯之臺灣銀行信用卡係在伊住處查獲，惟辯稱該信用卡非
      伊與被告庚○○搶奪所得，而係被告庚○○連同多張身分證件影本放在一起所
      交付予伊，伊知道被告庚○○所交付者係來路不明之物等語，另被告壬○○則
      堅詞否認有何搶奪犯行。經查：
  １、被告己○○部分
    I被告庚○○雖曾多次供述附表一編號一所示搶奪犯行係伊與被告己○○所共同
      犯下（見第二０三三號卷第四至五頁、第一四０頁反面、第一九九五號卷第七
      十九頁、第一四九四號卷第五十八頁、本案卷第一一０頁、第一四六頁），惟
      被害人乙○所遭搶之王莉雯臺灣銀行信用卡係被告庚○○連同多張身分證件影
      本帶至被告己○○住處所交付予被告己○○，後因被告己○○於遭警查獲時供
      出信用卡是被告庚○○所交付，被告庚○○遂因此懷恨在心謊稱係與被告己○○共犯等情，已據被告庚○○陳述在卷（見本案卷第二七三至二七四），是被
      告庚○○之前係挾怨報復故意為不利於被告己○○之陳述，此部份陳述即有瑕
      疵，而難採信，而該次搶奪犯行實係被告庚○○、癸○○所為一節，業據被告
      庚○○、癸○○供述明確（見本案卷第二０八至二０九頁、第二一五頁），況
      被害人乙○已當庭表示無法指認歹徒之長相（見本案卷第一三九頁），是本件
      公訴人所指證據尚無法證明被告己○○確有為附表一編號一所示搶奪犯行，此
      外，本院復查無其他證據，足資證明被告己○○有公訴人所指之搶奪犯行，被
      告己○○之犯罪尚不能證明，應諭知其無罪之判決。
    II至於被告己○○明知被告庚○○所交付之信用卡為贓物而仍予收受，是否涉有
      收受贓物罪嫌，並非起訴效力所及，本院無從審理，應由檢察官另行處理，附
      此敘明。
  ２、被告壬○○部分
    I被告庚○○、癸○○雖曾供述被告壬○○參與附表一編號三所示搶奪犯行（見
      第二０三號卷第七至八頁、第一四九四號卷第九十四至九十五頁、本案卷第一
      ０六至一０七頁），惟被告庚○○、癸○○嗣後均否認被告壬○○曾參與附表
      一編號三所示搶奪犯行（見本案卷第一一三頁，及本院八十九年六月二日以後
      各次訊問筆錄），是被告庚○○、癸○○之陳述前後不符，有所瑕疵，難以此
      作為認定被告壬○○參與此次搶奪犯行之依據，況被害人戊○○已當庭表示：
      伊係騎著機車行進間，突遭一輛機車，從左後方搶奪掛在機車手把上之皮包，
      但只弄斷皮包的帶子，故皮包並未直接被搶走而掉在地上，伊因為一時未會意
      過來，機車仍往前行進幾步，待伊停下車時，歹徒已經折回來，將地上的皮包
      搶走，伊雖立刻折回追趕，但是無法追到，當時除了行搶之機車外，後面並無
      其他機車，案發現場當時並無什麼人車來往等語（見本案卷第一四０頁），若
      被告壬○○確有跟隨在後而參與本件犯行，於被告庚○○、癸○○折回搶拾被
      害人戊○○掉落在地面之皮包時，被告壬○○應當會一併折返而遭被害人戊○○發覺，而被害人戊○○已明確表示除行搶之機車外，並無其他機車接應，是
      公訴人所指證據尚無法證明被告壬○○確有為所搶奪犯行，此外，本院復查無
      其他證據，足資證明被告壬○○有公訴人所指之搶奪犯行，被告壬○○之犯罪
      尚不能證明，應諭知被告壬○○無罪之判決。
    II檢察官另以八十九年度偵字第二七七七號移送併案審理被告壬○○所涉如附表
      三編號二所示之搶奪犯行，此部份搶奪犯行雖為被告壬○○所坦承不諱，惟被
      告壬○○起訴部分既經判決無罪，移送併案審理部分即非起訴效力所及，本院
      無從審理，應退回由檢察官另行處理，附此敘明。
三、據上論斷，應依刑事訴訟法第二百九十九條第一項前段，第三百零一條第一項，
    刑法第二十八條、第五十六條、第三百二十五條第一項、第三百三十九條之二第
    一項、第三百二十條第一項、第四十七條、第五十五條、第五十一條第五款、第
    九十條第一項、第二項、第三十八條第一項第二款，罰金罰鍰提高標準條例第一
    條前段，判決如主文。
本案經檢察官羅雪梅到庭執行職務。
中      華      民      國    八十九    年      八      月     三十     日
                              臺灣新竹地方法院刑事第二庭
                                      法    官  黃美盈
右正本證明與原本無異。
如不服本判決，應於判決送達後十日內向本院提出上訴狀( 應附繕本 )，上訴於
臺灣高等法院。
                                      書 記 官  呂聖儀
中      華      民      國    八十九    年      八      月     三十     日
附表一：（為配合起訴書，編號同起訴書所載，惟編排次序係依時間先後）
┌──┬───┬────┬────┬─────────┬─────────┐
│編號│行為人│時    間│地    點│犯罪方法、所得財物│備              註│
├──┼───┼────┼────┼─────────┼─────────┤
│    │      │        │        │庚○○騎乘黑色未懸│                  │
│    │      │        │        │掛車牌之機車搭載鄒│                  │
│    │      │八十八年│新竹市文│清港，由癸○○下手│                  │
│ 甲 │庚○○│四月十三│化街二之│搶奪卯○○置於機車│八十九年度偵字第二│
│    │癸○○│日上午九│四號前  │腳踏板上之黑色背包│四八八號併案審理  │
│    │      │時許    │        │一只（內有現金三千│                  │
│    │      │        │        │元）              │                  │
├──┼───┼────┼────┼─────────┼─────────┤
│    │      │八十八年│        │庚○○騎乘機車搶奪│                  │
│    │      │六月一日│新竹市復│行人STEELE  JACSON│八十九年度偵字第二│
│ 十 │庚○○│晚上九時│興路七十│EMILY  HOPE 之皮包│０三三號起訴      │
│    │      │許      │四號    │一只（內有居留證、│                  │
│    │      │        │        │美國駕照）        │                  │
├──┼───┼────┼────┼─────────┼─────────┤
│    │      │        │        │癸○○騎乘ＢＸＨ—│八十九年度偵字第二│
│    │      │        │        │七一０號機車，後載│０三三號起訴。    │
│    │      │八十八年│新竹縣竹│寅○○，於超越劉真│隨即由寅○○於當日│
│ 五 │癸○○│八月十六│北市福德│珠時，由寅○○自後│上午十時二十九分許│
│    │寅○○│日上午十│街一０七│搶得皮包一只（內有│，持提款卡在新竹市│
│    │      │時十五分│號前    │現金新台幣《下同》│經國路提款機詐領現│
│    │      │        │        │一萬元、身分證、臺│金八萬元          │
│    │      │        │        │灣銀行提款卡）    │                  │
├──┼───┼────┼────┼─────────┼─────────┤
│    │      │        │        │庚○○騎乘寅○○所│                  │
│    │      │        │        │有之ＢＸＨ—七一０│                  │
│    │      │        │        │號機車，後載癸○○│                  │
│    │庚○○│八十八年│新竹縣竹│，由癸○○搶奪姜美│八十九年度偵字第二│
│ 三 │癸○○│八月二十│東鎮中山│智掛於機車把手上之│０三三號起訴      │
│    │      │日上午十│路與中正│皮包一只（內有現金│                  │
│    │      │時三十分│路口    │三千元、郵局提款卡│                  │
│    │    │        │        │、健保卡各一張、印│                  │
│    │      │        │        │章一枚）          │                  │
├──┼───┼────┼────┼─────────┼─────────┤
│    │      │        │        │庚○○騎乘其所有之│                  │
│    │      │        │        │ＭＷＯ—七七二號機│                  │
│    │      │八十八年│新竹市食│車，後載癸○○，由│八十九年度偵字第二│
│ 二 │庚○○│八月二十│品路三０│癸○○搶奪丁○○之│０三三號起訴。    │
│    │癸○○│二日凌晨│九號前  │皮包一只（內有現金│其中一枚鑲有藍寶石│
│    │      │一時許  │        │二、三萬元，美金四│及方鑽之戒指已發還│
│    │      │        │        │、五百元，珠寶首飾│丁○○            │
│    │      │        │        │一批）            │                  │
├──┼───┼────┼────┼─────────┼─────────┤
│    │      │        │        │癸○○騎乘ＢＸＨ—│                  │
│    │      │    │        │七一０號機車，後載│                  │
│    │      │        │        │寅○○，於超越騎乘│八十九年度偵字第二│
│    │      │        │        │機車之子○○○時，│０三三號起訴。    │
│    │      │        │        │由寅○○自後搶奪掛│                  │
│    │      │八十八年│新竹縣竹│在機車左側把手之皮│隨即由寅○○持雷春│
│ 六 │癸○○│八月二十│北市華興│包一只（內有現金二│來萬泰銀行之提款卡│
│    │寅○○│四日上午│一街與新│萬八千五百餘元、身│詐領現金十二萬元  │
│    │      │七時許分│光街口  │分證、駕照、健保卡│                  │
│    │      │        │        │各一張、子○○○之│                  │
│    │      │        │        │夫雷春來所有之聯邦│                  │
│    │      │        │        │、安泰銀行提款卡各│                  │
│    │      │        │        │一張、存摺各一本）│                  │
├──┼───┼────┼────┼─────────┼─────────┤
│    │      │        │    │寅○○騎乘ＢＸＨ—│                  │
│    │      │        │        │七一０號機車，後載│八十九年度偵字第二│
│    │      │八十八年│新竹縣竹│癸○○，由癸○○搶│０三三號起訴。    │
│ 七 │癸○○│九月二十│東鎮大明│奪邱玉柿之皮包一只│                  │
│    │寅○○│二日下午│路二一三│（內有現金一萬二千│隨即由寅○○持提款│
│    │      │五時三十│號前    │元、身分證、駕照各│卡至新竹縣芎林鄉芎│
│    │      │分      │        │一張、印章一枚、台│林農會提款機詐領現│
│    │      │        │        │企、郵局提款卡各一│金三萬六千元      │
│    │      │        │        │張）              │                  │
├──┼───┼────┼────┼─────────┼─────────┤
│    │      │        │        │寅○○騎乘竊得之Ｆ│                  │
│    │      │        │        │Ｇ三—六０七號機車│                  │
│    │      │        │        │，由後座之癸○○下│八十九年度偵字第二│
│    │      │        │        │手搶奪騎乘機車之葉│０三三號起訴。    │
│ 四 │癸○○│八十九年│新竹縣竹│瑞珠之皮包一只（內│                  │
│    │寅○○│三月二十│東鎮康寧│有現金一萬五千元、│身分證、健保卡各一│
│    │      │一日上午│街上智國│身分證、健保卡各一│張、印章三枚、郵局│
│    │      │十時許  │小後方  │張、印章三枚、郵局│、土地銀行提款卡各│
│    │      │        │        │、土地銀行提款卡各│一張均已發還葉瑞珠│
│    │      │        │        │一張），致葉瑞珠跌│                  │
│    │      │        │        │倒受傷（傷害部分未│                  │
│    │      │        │        │據告訴）          │                  │
├──┼───┼────┼────┼─────────┼─────────┤
│    │      │        │        │庚○○騎乘寅○○所│八十九年度偵字第二│
│    │      │        │        │有之ＢＸＨ—七一０│０三三號起訴。    │
│    │      │        │        │號機車，後載癸○○│                  │
│    │      │        │        │，由癸○○搶奪行人│庚○○於當日下午四│
│    │      │        │        │乙○所有之皮包一只│時許，即將其中王莉│
│    │      │八十八年│新竹市中│（內有乙○之身分證│雯之臺灣銀行信用卡│
│ 一 │庚○○│十二月二│正路二八│、駕照、行照、護照│帶至己○○住處交付│
│    │癸○○│十九日下│四巷四號│、印鑑、中國信託、│予己○○，嗣於翌日│
│    │      │午二時許│前      │慶豐銀行信用卡各一│經警於己○○住處起│
│    │      │        │        │張、現金三千元、皮│出前揭王莉雯臺灣銀│
│    │      │        │        │夾一個，以及王莉雯│行信用卡，並已發還│
│    │      │        │        │所有之臺灣銀行信用│王莉雯（由乙○代收│
│    │      │        │        │卡一張）          │）                │
├──┼───┼────┼────┼─────────┼─────────┤
│    │      │        │        │趁辛○○剛進入停放│                  │
│    │      │        │        │路邊之自小客車內，│                  │
│    │      │        │        │車門未及上鎖之際，│八十九年度偵字第二│
│    │      │        │        │由寅○○騎乘竊得之│０三三號起訴。    │
│    │      │八十九年│        │ＦＧ三—六０七號機│                  │
│    │      │三月二十│新竹縣竹│車在旁接應，癸○○│隨即由寅○○於當日│
│ 八 │癸○○│八日上午│東鎮中豐│則下車打開右前車門│上午十二時二十八分│
│    │寅○○│十一時四│路      │，搶奪辛○○置於座│許，持提款卡至新竹│
│    │      │十分    │        │椅上之皮包一只（內│縣竹東農會東寧辦事│
│    │      │        │        │有現金三萬元、信用│處提款機詐領現金十│
│    │      │        │        │卡、提款卡二張、存│三萬元            │
│    │      │        │        │摺一本、支票一張、│                  │
│    │      │        │        │、行動電話一支）  │                  │
├──┼───┼────┼────┼─────────┼─────────┤
│    │      │        │        │                  │八十九年度偵字第二│
│    │      │        │        │寅○○騎乘竊得之Ｆ│０三三號起訴。    │
│    │      │        │        │Ｇ三—六０七號機車│癸○○因另案之搶奪│
│    │      │        │        │，由後座之癸○○搶│案件遭通緝中，於當│
│    │      │        │        │奪步行之丙○○手提│日下午四時許，為警│
│    │      │八十九年│新竹縣竹│菜籃內之皮包一只（│於新竹縣竹東鎮大林│
│  九│癸○○│四月二日│東鎮林森│內有現金五千五百元│路一０七巷巷口盤查│
│    │寅○○│下午一時│路與中正│、駕照二張、身分證│而查獲上情，並起出│
│    │      │許      │路口    │一張、存摺四本、印│現金五千五百元、駕│
│    │      │        │        │章一枚、項鍊一串、│照二張、身分證一張│
│    │      │        │        │提款卡一張、行動電│、存摺四本、印章一│
│    │      │        │        │話一支）          │枚、提款卡一張、行│
│    │      │        │        │                  │動電話一支，均已發│
│    │      │        │        │                  │還丙○○          │
└──┴───┴────┴────┴─────────┴─────────┘
附表三：
┌──┬───┬────┬────┬─────────┬─────────┐
│編號│行為人│時    間│地    點│犯罪方法、所得財物│備              註│
├──┼───┼────┼────┼─────────┼─────────┤
│    │      │        │        │庚○○騎乘無牌之黑│                  │
│    │      │        │        │色機車搭載癸○○，│                  │
│    │      │        │        │由癸○○下手搶奪蘇│                  │
│    │      │八十八年│新竹市北│淑櫻之黑色皮包一只│八十九年度偵字第二│
│ 一 │庚○○│五月五日│大路北門│（內有現金二萬元、│四八八號併案審理  │
│    │癸○○│下午一時│市場內  │行動電話一具、支票│                  │
│    │      │許      │        │二張、提款卡一張、│                  │
│    │      │        │        │印鑑章一枚、身分證│                  │
│    │      │        │        │一張）            │                  │
├──┼───┼────┼────┼─────────┼─────────┤
│    │      │        │        │壬○○騎乘寅○○所│                  │
│    │      │        │        │有ＢＸＨ—七一０號│                  │
│    │      │        │        │銀色機車搭載甲○○│                  │
│    │      │八十九年│新竹市中│，由甲○○下手搶奪│八十九年度偵字第二│
│ 二 │壬○○│三月二十│華路六段│陳美珠置於機車前籃│七七七號併案審理  │
│    │甲○○│日下午四│三三七巷│之皮包一只（內有現│                  │
│    │      │時許    │口      │金四千餘元、身分證│                  │
│    │      │        │        │、汽車駕照、提款卡│                  │
│    │      │        │        │、信用卡、印章、行│                  │
│    │      │        │        │動電話等物）      │                  │
└──┴───┴────┴────┴─────────┴─────────┘


司法院資訊處製作；財團法人民間司法改革基金會備份。
